臺灣高雄地方法院刑事判決　　　　　　 100年度易字第1063號
公　訴　人　臺灣高雄地方法院檢察署檢察官
被　　　告　蔡玉婷
　　　　　　呂生發
上列被告因竊盜案件，經檢察官提起公訴（100 年度偵字第3206
、9817號），本院以簡式審判程序審理，判決如下：
    主  文
蔡玉婷犯攜帶兇器竊盜罪，處有期徒刑陸月，如易科罰金，以新
臺幣壹仟元折算壹日，扣案壓力剪、管子鉗、螺絲起子各壹支，
均沒收。又共同犯侵入住宅竊盜罪，處有期徒刑陸月，如易科罰
金，以新臺幣壹仟元折算壹日。應執行有期徒刑拾月，如易科罰
金，以新臺幣壹仟元折算壹日，扣案壓力剪、管子鉗、螺絲起子
各壹支，均沒收。緩刑貳年。
呂生發共同犯侵入住宅竊盜罪，累犯，處有期徒刑捌月。
    事  實
一、(一)蔡玉婷意圖為自己不法之所有，基於攜帶兇器竊盜之犯意
    ，攜帶其所有客觀上足供兇器使用之壓力剪、管子鉗、螺絲
    起子各1 支，於民國100 年1 月11日13時30分許，騎乘車號
    TLW- 230號機車，前往位在高雄市苓雅區○○○街11巷3 之
    3 號錢龍臺管理之高雄市公共汽車管理處現無人居住之閒置
    宿舍，以上開工具拆卸竊取宿舍內之電纜線2 綑、鋁製排煙
    管1 條、水管3 支、水龍頭9 組得手，經鄰人吳立寬發現報
    警，為警於同日13時50分許到場查獲，並扣得上開竊得財物
    （已發還錢龍臺）及行竊工具。(二)呂生發前因施用毒品案件
    ，經本院95年度易字第2313號判決有期徒刑10月確定，嗣經
    本院96年度聲減字第2829號裁定減刑，於96年11月7 日縮刑
    期滿執行完畢。詎仍不知警惕，呂生發與蔡玉婷共同意圖為
    自己不法之所有，基於侵入住宅竊盜之犯意聯絡，於100 年
    3 月17日12時40分許，未經許可侵入高雄市○○區○○路
    138 巷10弄1 之3 號住宅，經樓梯間通往該住宅頂樓，共同
    竊取江明潭所有放置在頂樓之電視訊號線2 捆、接電線1 條
    、電鍋電源線1 條、延長線2 條、皮包1 個、鉗子1 支、喇
    叭9 個得手，嗣同棟住戶佘鈺琪發現報警，蔡玉婷為警當場
    查獲，並扣得上開竊得上開竊得財物（已發還江明潭之妻江
    伍美珠），呂生發則趁隙逃離，嗣經警循線查獲上情。
二、案經錢龍臺訴由高雄市政府警察局苓雅分局報告臺灣高雄地
    方法院檢察署檢察官偵查起訴。
    理  由
一、本件被告蔡玉婷、呂生發所犯刑法第321 條第1 項第1 款、
    第3 款加重竊盜罪，為死刑、無期徒刑、最輕本刑為3 年以
    上有期徒刑以外之罪，其等於本院審理中，先就被訴事實為
    有罪之陳述，經本院告知簡式審判程序之旨，並聽取當事人
    之意見後，依刑事訴訟法第273 條之1 第1 項之規定，裁定
    本件進行簡式審判程序。
二、訊據被告蔡玉婷、呂生發對前揭犯罪事實均坦承不諱（本院
    易字卷第59-60 頁），核與證人即被害人錢龍臺、江伍美珠
    於警詢時之證述（偵一卷第6-7 頁、偵二卷第6-7 頁），及
    證人即報案人吳立寬、證人即在場目擊者佘鈺琪於警詢時之
    證述（偵一卷第8-9 頁、偵二卷第7-8 頁）均相符合，復有
    高雄市政府警察局苓雅分局扣押筆錄、扣押物品目錄表（偵
    一卷第10-13 頁）、100 年1 月11日贓物認領保管單（偵一
    卷第15頁）、被告蔡玉婷騎乘之機車照片（偵一卷第16頁）
    、查獲現場及扣押物品照片（偵一卷第20-25 頁）、高雄市
    政府警察局苓雅分局三多路派出所扣押筆錄、扣押物品目錄
    表（偵二卷第12-14 頁）、100 年3 月17日高雄市政府警察
    局苓雅分局贓物認領保管單（偵二卷第21頁）、查獲現場及
    扣押物品照片（偵二卷第35-37 、62-63 頁）在卷可稽，並
    有扣案物可佐，足認被告2 人之任意性自白與事實相符。是
    本件事證明確，被告2 人前揭犯行均堪認定，應依法論科。
三、被告蔡玉婷前揭事實欄一(一)所示之行為後，刑法第321 條第
    1 項第3 款業於100 年1 月26日修正公布施行，修正後刑法
    第321 條第1 項第3 款，其法定刑增列得併科罰金之規定，
    比較修正前、後之法律，自以行為時即修正前之法律較有利
    於被告蔡玉婷。是本件事實欄一(一)部分自應適用修正前刑法
    第321 條第1 項之規定。至被告蔡玉婷、呂生發前揭事實欄
    一(二)所示犯行時間為100 年3 月17日，自應逕予適用被告2
    人行為時即現行刑法第321 條第1 項，而無依刑法第2 條第
    1 項比較新舊法之問題。
四、按刑法第321 條第1 項第3 款之攜帶兇器竊盜罪，係以行為
    人攜帶兇器竊盜為其加重條件；此所謂兇器，其種類並無限
    制，凡客觀上足對人之生命、身體、安全構成威脅，具有危
    險性之兇器均屬之，且祇須行竊時攜帶此種具有危險性之兇
    器為已足，並不以攜帶之初有行兇之意圖為必要；刑法第
    321 條第1 項第3 款所謂之「攜帶兇器」，祇須於行竊時攜
    帶具有危險性之兇器為已足，該兇器不必原屬行竊者本人所
    有，亦不以自他處攜至行竊處所為必要，縱在行竊場所隨手
    拾取應用，其有使人受傷害之危險既無二致，自仍應屬上述
    「攜帶兇器」之範疇（最高法院79年臺上字第5253號判例、
    90年度臺上字第1261號判決意旨參照）。本件被告蔡玉婷如
    事實欄一(一)所示攜帶兇器竊盜犯行使用之壓力剪、管子鉗、
    螺絲起子，既足供拆卸水龍頭、水管及剪斷電線，當屬客觀
    上足對人之生命、身體、安全構成威脅而具有危險性之兇器
    無訛。次按刑法第321 條第1 項第1 款所謂「住宅」，指人
    類日常居住之場所而言，「樓梯間」雖僅供各住戶出入通行
    ，然就住宅之整體而言，該樓梯間為該住宅之一部分，而與
    住宅密不可分，侵入住宅附隨之樓梯間，亦構成侵入住宅罪
    （最高法院76年度臺上字第2972號判例意旨參照）。是本件
    被告蔡玉婷、呂生發如事實欄一(二)所示，未經許可侵入前揭
    住宅，經由樓梯間通往該住宅頂樓，自係侵入住宅。
五、核被告蔡玉婷就事實欄一(一)所為，係犯修正前刑法第321 條
    第1 項第3 款攜帶兇器竊盜；核被告蔡玉婷、呂生發就事實
    欄一(二)所為，均係犯刑法第321 條第1 項第1 款侵入住宅竊
    盜罪（檢察官起訴書認被告2 人就此部分係犯刑法第320 條
    第1 項之竊盜罪，容有未恰，惟因基本社會事實同一，爰依
    法變更起訴法條）。被告蔡玉婷、呂生發就事實欄一(二)所示
    犯行，有犯意聯絡及行為分擔，均應論以共同正犯。被告蔡
    玉婷所犯上開2 罪，犯意各別，行為互殊，應分論併罰。又
    被告呂生發有事實欄所載犯罪科刑及執行情形，有臺灣高等
    法院被告前案紀錄表在卷可參，其於受徒刑之執行完畢後，
    5 年以內故意再犯本件有期徒刑以上之罪，為累犯，應依刑
    法第47條第1 項規定加重其刑。
六、爰審酌被告2 人任意竊取他人之財物，行為實有不該，惟念
    其等竊盜所得財物均已交由被害人領回，有贓物認領保管單
    （偵一卷第15頁、偵二卷第21頁）在卷足稽，且被告2 人於
    本院審理時均坦承犯行，態度尚可，並斟酌被告蔡玉婷本次
    係竊盜初犯，生活素行尚可，及其等犯罪情節、手段等一切
    情形，分別量處如主文所示之刑，並就被告蔡玉婷諭知易科
    罰金折算標準，及定其應執行之刑，暨諭知易科罰金之折算
    標準。扣案壓力剪、管子鉗、螺絲起子各1 支，均係被告蔡
    玉婷所有供本件事實欄一(一)所示攜帶兇器竊盜罪所用，業據
    其供陳在卷（本院易字卷第49頁），應依刑法第38條第1 項
    第2 款規定於被告蔡玉婷該次罪刑項下均宣告沒收。至扣案
    之袋子2 個雖係被告蔡玉婷所有，然係其日常生活所用之物
    ，業據其供承在卷（偵二卷第5 頁），並非專供犯本件犯罪
    所用，且與本件犯罪無直接密切關連，爰不予宣告沒收。另
    被告蔡玉婷未曾因犯罪經法院判罪處刑，有臺灣高等法院被
    告前案紀錄表在卷可參，其因一時失慮觸犯刑章，如今已坦
    承犯行，且本件竊得財物均已返還被害人已如前述，信其經
    此偵審程序及刑之宣告後，應當知所警惕，為得以照顧幼子
    ，信無再犯之虞，本院因認所宣告之刑以暫不執行為適當，
    爰依刑法第74條第1 項第1 款之規定併予宣告緩刑2 年，以
    啟自新。
據上論斷，應依刑事訴訟法第284 條之1 、第273 條之1 第1 項
、第299 條第1 項前段、第300 條，刑法第2 條第1 項前段、第
28條、第321 條第1 項第1 款、第47條第1 項、第41條第1 項前
段、第38條第1 項第2 款、第51條第5 款、第74條第1 項第1款
，修正前刑法第321 條第1 項第3 款，判決如主文。
本案經檢察官陳登燦到庭執行職務。
中    華    民    國   100    年    8     月    10    日
                  刑事第十六庭  法  官  姚水文
以上正本證明與原本無異。
如不服本判決應於收受送達後10日內向本院提出上訴書狀，並應
敘述具體理由；如未敘述上訴理由者，應於上訴期間屆滿後20日
內向本院補提理由書（均須按他造當事人之人數附繕本）「切勿
逕送上級法院」。
中    華    民    國   100    年    8     月    10    日
                                書記官  蔡靜雯
刑法第321條第1項
犯竊盜罪而有下列情形之一者，處6 月以上、5 年以下有期徒刑
，得併科新臺幣10萬元以下罰金：
一、侵入住宅或有人居住之建築物、船艦或隱匿其內而犯之者。
二、毀越門扇、牆垣或其他安全設備而犯之者。
三、攜帶兇器而犯之者。
四、結夥三人以上而犯之者。
五、乘火災、水災或其他災害之際而犯之者。
六、在車站、埠頭、航空站或其他供水、陸、空公眾運輸之舟、
    車、航空機內而犯之者。
100 年1 月26日修正前刑法第321條第1項
犯竊盜罪而有左列情形之一者，處6月以上、5年以下有期徒刑：
一、於夜間侵入住宅或有人居住之建築物、船艦或隱匿其內而犯
    之者。
二、毀越門扇、牆垣或其他安全設備而犯之者。
三、攜帶兇器而犯之者。
四、結夥三人以上而犯之者。
五、乘火災、水災或其他災害之際而犯之者。
六、在車站或埠頭而犯之者。